臺灣南投地方法院刑事判決
111年度原易字第17號
公  訴  人  臺灣南投地方檢察署檢察官 
被      告  鄒雲平





            張鈞捷




上  一  人
指定辯護人  本院公設辯護人許定國  
被      告  王憲祥




上列被告等因竊盜案件，經檢察官提起公訴（111年度偵字第326
2號、111年度偵字第3263號、111年度偵字第3308號），因被告
等於準備程序中對起訴事實為有罪之陳述，本院裁定進行簡式審
判程序，判決如下：
    主      文
鄒雲平犯如附表編號1至3罪名及宣告刑欄所示之罪，各處如附表
編號1至3罪名及宣告刑欄所示之刑及沒收。應執行有期徒刑貳年
。
張鈞捷犯如附表編號1至2罪名及宣告刑欄所示之罪，各處如附表
編號1至2罪名及宣告刑欄所示之刑及沒收。應執行有期徒刑壹年
。
王憲祥犯如附表編號1罪名及宣告刑欄所示之罪，處如附表編號1
罪名及宣告刑欄所示之刑及沒收。
    事實及理由
一、本案犯罪事實及證據，除證據部分補充被告鄒雲平、張鈞捷
    及王憲祥於本院審理時之自白外，餘均引用檢察官起訴書之
    記載（如附件）。
二、核被告鄒雲平、張鈞捷及王憲祥如附件犯罪事實欄㈠所為，
    均係犯均係犯刑法第321條第1項第2、3、4款之加重竊盜罪
    ；被告鄒雲平、張鈞捷如附件犯罪事實欄㈡所為，均係犯刑
    法第321條第1項第3款之加重竊盜罪；被告鄒雲平如附件犯
    罪事實欄㈢所為，均犯刑法第321條第1項第3款之加重竊盜罪
    。
三、就附件犯罪事實欄㈠，被告鄒雲平、張鈞捷及王憲祥係基於
    單一犯罪決意，實施之時間密接，且犯罪方法相同之情況下
    ，侵害同一告訴人之財產法益，是在刑法評價上，應視為數個
    舉動之接續行為，合為包括之一行為予以評價，較為合理，應論
    以接續犯。　　
四、被告鄒雲平、張鈞捷、王憲祥就附件犯罪事實欄㈠，有犯意
    聯絡及行為分擔；被告鄒雲平、張鈞捷就附件犯罪事實欄㈡
    ，有犯意聯絡及行為分擔，均應論以共同正犯。
五、被告鄒雲平、張鈞捷所犯上開各罪間，犯意各別，應予以分
    論併罰。　　
六、公訴意旨雖主張被告鄒雲平於107年間，因施用毒品案件，
    經本院判決判處有期徒刑3月確定，於107年11月6日易科罰
    金執行完畢，5年以內故意再犯本案之各罪均為累犯。惟公
    訴意旨均未就此構成累犯之事實（例如前案確定判決、執行
    指揮書、執行函文、執行完畢等文件），以及應加重其刑之
    事項具體指出證明之方法（例如具體指出被告所犯前後數罪
    間，關於前案之性質、前案徒刑之執行完畢情形、再犯之原
    因、兩罪間之差異、主觀犯意所顯現之惡性及其反社會性等
    各項情狀），故不論以累犯、而係均列為刑法第57條第5款
    所定「犯罪行為人之品行」之量刑審酌事項，併予敘明。
七、本院審酌被告等正值青壯年，具有勞動能力，不思以正途賺
    取金錢、財物，竟一再以不正方法竊取他人之金錢、財物，
    破壞被害人對於財產權之支配，行為實無可取，但其等自始
    坦承犯行，尚見悔意，兼衡其等竊取之數額、財物價值，迄
    未賠償或與被害人達成和解，暨被告鄒雲平國中畢業、擔任
    土木工、經濟狀況勉持；被告張鈞捷高中肄業、擔任泥作工
    、經濟狀況勉持；被告王憲祥高工畢業、經營麵攤、經濟狀
    況小康，及其等各次犯罪動機、手段、犯罪所生危害、犯罪
    情節等一切情形，分別量處如附表罪名及宣告刑欄所示之刑
    ，且審酌被告鄒雲平、張鈞捷所犯各罪犯罪型態相似等情，
    合併定其應執行之刑如主文所示。　　
八、沒收部分：
  ㈠未扣案之破壞剪1支，為被告鄒雲平所有供附件犯罪事實㈠、㈡
    、㈢所載竊盜犯行所用之物，業據被告鄒雲平供陳在卷，自應
    予以沒收，並於全部或一部不能沒收或不宜執行沒收時，追
    徵其價額。
  ㈡被告鄒雲平、張鈞捷、王憲祥就附件犯罪事實㈠部分，被告鄒
    雲平變賣電線、切割器後分得現金新臺幣（下同）8千元，
    被告張鈞捷亦分得8千元，被告王憲祥尚未分得價金等情，
    業經被告等供述明確，此部分為被告等之犯罪所得，依刑法
    第38條之1 第1 項、第3 項規定宣告沒收之，於全部或一部
    不能沒收或不宜執行沒收時，追徵其價額。　　　
九、依刑事訴訟法第273條之1、第310條之2、第454條，判決如
    主文。
十、如不服本件判決，得自收受送達之日起20日內，向本院提起
    上訴狀（須附繕本）。
本案由檢察官林孟賢提起公訴，檢察官王晴玲到庭執行職務。
中　　華　　民　　國　　111 　年　　11　　月　　16　　日
        　　　　　　　　　臺灣南投地方法院刑事第五庭   
            　　　　　　　　　法　官　羅子俞
以上正本證明與原本無異。 
如不服本判決，應於收受本判決20日內向本院提出上訴書狀，並
應敘述具體理由，如未敘述上訴理由者，應於上訴期間屆滿後20
日內補提理由書狀於本院（均須依他造當事人之人數附繕本）「
切勿逕送上級法院」。
告訴人或被害人如對於本判決不服者，應具備理由請求檢察官上
訴，其上訴期間之計算係以檢察官收受判決正本之日期為準。
                              書記官  林佩儒
中　　華　　民　　國　　111 　年　　11　　月　　16　　日
附錄本案論罪科刑法條：
中華民國刑法第321條
犯前條第1項、第2項之罪而有下列情形之一者，處6月以上5年以
下有期徒刑，得併科50萬元以下罰金：
一、侵入住宅或有人居住之建築物、船艦或隱匿其內而犯之。
二、毀越門窗、牆垣或其他安全設備而犯之。
三、攜帶兇器而犯之。
四、結夥三人以上而犯之。
五、乘火災、水災或其他災害之際而犯之。
六、在車站、港埠、航空站或其他供水、陸、空公眾運輸之舟、
    車、航空機內而犯之。
前項之未遂犯罰之。
　　　　　　　　　　　　　　
附表：
編號 犯罪事實 罪名及宣告刑 1 即起訴書犯罪事實㈠ 鄒雲平犯結夥三人以上攜帶兇器毀越門窗、牆垣及其他安全設備竊盜罪，處有期徒刑拾月。破壞剪壹支及犯罪所得新臺幣捌仟元，均沒收，於全部或一部不能沒收或不宜執行沒收時，追徵其價額。  張鈞捷犯結夥三人以上攜帶兇器毀越門窗、牆垣及其他安全設備竊盜罪，處有期徒刑捌月。犯罪所得新臺幣捌仟元，沒收，於全部或一部不能沒收或不宜執行沒收時，追徵其價額。  王憲祥犯結夥三人以上攜帶兇器毀越門窗、牆垣及其他安全設備竊盜罪，處有期徒刑捌月。 2 即起訴書犯罪事實㈡ 鄒雲平共同犯攜帶兇器竊盜罪，處有期徒刑玖月。破壞剪壹支，沒收，於全部或一部不能沒收或不宜執行沒收時，追徵其價額。  張鈞捷共同犯攜帶兇器竊盜罪，處有期徒刑捌月。 3 即起訴書犯罪事實㈢ 鄒雲平犯攜帶兇器竊盜罪，共貳罪，各處有期徒刑玖月。破壞剪壹支，沒收，於全部或一部不能沒收或不宜執行沒收時，追徵其價額。 

附件：
臺灣南投地方檢察署檢察官起訴書
                                     111年度偵字第3262號
                                     111年度偵字第3263號
                                     111年度偵字第3308號
　　被　　　告　鄒雲平　男　40歲（民國00年00月00日生）
　　　　　　　　　　　　籍設南投縣○○鄉○○街000號0○○                          ○○○○○○)
　　　　　　　　　　　　居南投縣○○鎮○○路00號
                        （另案於法務部○○○○○○○○羈                          押中）
　　　　　　　　　　　　國民身分證統一編號：Z000000000號
　　　　　　　　張鈞捷　男　25歲（民國00年00月00日生）
　　　　　　　　　　　　住南投縣○○鎮○○路000號
                        （另案於法務部○○○○○○○○羈                          押中）
　　　　　　　　　　　　國民身分證統一編號：Z000000000號
　　　　　　　　王憲祥　男　43歲（民國00年0月00日生）
　　　　　　　　　　　　住南投縣○○鎮○○路0○0號
　　　　　　　　　　　　國民身分證統一編號：Z000000000號
上列被告等因竊盜案件，已經偵查終結，認應提起公訴，茲將犯
罪事實及證據並所犯法條分敘如下：
　　　　犯罪事實
一、鄒雲平前於民國107年間，因施用毒品案件，經臺灣南投地
    方法院以107年度埔簡字第114號號判決判處有期徒刑3月，
    於107年11月6日易科罰金執行完畢。鄒雲平、張鈞捷及王憲
    祥3人分別為下列犯行：
  ㈠鄒雲平意圖為自己不法之所有，基於攜帶兇器毀越門窗、牆
    垣、其他安全設備竊盜之犯意，於111年3月4日22時許，攜
    帶客觀上可供作為兇器使用之破壞剪前往施萬義位於南投縣
    ○○鎮○○路000號之未使用工廠。鄒雲平翻越該工廠鐵皮圍籬
    後，持上開破壞剪剪斷工廠1樓後門鐵窗後逾越入內，再持
    上開破壞剪剪斷該工廠內1、2樓電箱內之電線，並拿取地上
    之電線1捆及切割器1台後，為運送上開竊得物品，即撥打電
    話聯絡王憲祥，要求王憲祥到場載運其所竊取之物品；王憲
    祥遂偕同張鈞捷於111年3月5日凌晨2時許，共同意圖為自己
    不法所有犯意，相續鄒雲平上開攜帶兇器毀越門窗、牆垣竊
    盜犯意聯絡，由張鈞捷駕駛車牌號碼0000-00號自用小客車
    搭載王憲祥前往上址工廠。嗣張鈞捷、王憲祥到場後，渠等
    2人即翻越工廠鐵皮圍籬入內，見鄒雲平已剪畢欲偷竊之電
    線，即依照鄒雲平指示離開現場，並駕駛上開車輛至工廠旁
    空地，殆鄒雲平將所竊得電線、切割器丟出圍籬外，張鈞捷
    、王憲祥2人再將上開物品放置入上開車內後，3人得手後旋
    即離開現場前往南投縣埔里鎮桃米坑某處放置所竊得物品。
    其後，鄒雲平、張鈞捷及王憲祥接續前揭加重竊盜犯意，鄒
    雲平於110年3月7日0時56分許，以相同方式前往上址工廠行
    竊後，撥打電話聯絡王憲祥、張鈞捷2人以上開車輛載運竊
    得物品，3人得手後旋即離開現場前往南投縣埔里鎮桃米坑
    某處放置所竊得物品，鄒雲平、張鈞捷及王憲祥3人上開2次
    接續犯行共計竊得重約200公斤之電線及切割器1台。嗣經施
    萬義於111年3月10日巡視上址工廠，報警而循線查獲上情。
  ㈡鄒雲平、張鈞捷共同意圖為自己不法所有，基於攜帶兇器竊
    盜之犯意聯絡，於111年4月22日凌晨2時8分許，由張鈞捷駕
    駛車牌號碼0000-00號自用小客車搭載鄒雲平前往南投縣○○
    鎮○○路0段000號旁空地周遭道路，並由鄒雲平下車步行至上
    處空地，張鈞捷則於車上等待鄒雲平後續聯繫，嗣鄒雲平使
    用客觀上可供作為兇器之破壞剪剪斷紀垂欣所持有、安裝於
    坐落南投縣○○鎮○○路0段000號旁工地上電箱內之電線竊取後
    ，於同日凌晨2時27分許將其所竊得之電線放置入張鈞捷所
    駕前開車輛內得手後離開現場。嗣經紀垂欣發現上址電線遭
    竊後，報警循線查獲上情。
  ㈢鄒雲平於111年2月2日23時41分許前某時，以不詳方法取得曾
    宣薇所有之車牌號碼000-0000號自用小客車（下稱A車）後
    （涉及竊盜部分，另由南投縣政府警察局集集分局偵辦中）
    ，駕駛A車前往南投縣草屯鎮某處，見一車輛懸掛李安警所
    有於110年5月10日前失竊之車牌號碼0000-00號車牌（下稱B
    車牌），即意圖為自己不法所有，基於攜帶兇器竊盜之犯意
    ，持客觀上可供作為兇器使用之十字起子，竊取B車車牌2面
    ，並懸掛在A車上。其後，鄒雲平駕駛懸掛B車牌之A車行經
    南投縣○○鎮○○巷00號前空地，見王浩宇所管領之電線無人看
    管，即另基於攜帶兇器竊盜之犯意，持破壞剪剪斷電箱及水
    管內電線共長約42公尺得手後，旋駕車離開，並將B車牌丟
    棄。嗣經王浩宇翌（3）日前往上址工地欲施工，發現電線
    遭竊而報警循線查獲上情。
三、案經李安景、紀垂欣、施萬義分別訴由南投縣政府警察局草
    屯分局、埔里分局報告偵辦。
　　　　證據並所犯法條
一、證據清單及待證事實：
編號 證據名稱 待證事實 1 被告鄒雲平於警詢及偵查中之陳述及以證人身分所為之證述 全部犯罪事實。 2 被告張鈞捷於警詢及偵查中之陳述及以證人身分所為之證述  犯罪事實一㈠、㈡所有犯罪事實。 3 被告王憲祥於警詢及偵查中之陳述及以證人身分所為之證述 ⑴被告王憲祥於111年3月5日凌晨2時許、111年3月7日凌晨0時56分許，由被告張鈞捷搭載被告王憲祥，前往南投縣○○鎮○○路000號。 ⑵被告王憲祥與被告張鈞捷到工廠載運電線，並將電線載到南投縣埔里鎮淘米坑放置。 4 證人即告訴人施萬義於警詢時之證述 佐證犯罪事實一㈠。 5 證人即告訴人紀垂欣於警詢時之證述 佐證犯罪事實一㈡。 6 證人即告訴人李安景於警詢時之證述、證人曾宣薇於警詢時之證述、證人即被害人王浩宇於警詢時之證述 證人曾宣薇於111年2月2日20時許發現其所有之A車車輛遭竊，及證人李安景於110年5月10日9時23分發現其所有之B車車牌遭竊，佐證犯罪事實一㈢ 7 南投縣○○鎮○○路000號工廠現場照片14張、南投縣○○鎮○○路000號工廠周遭路口監視器及超商監視器翻拍畫面25張、監視器錄影光碟1片 犯罪事實一㈠所有犯罪事實。 8 南投縣政府警察局埔里分局111年5月20日投埔警偵字第1110010827號函及所附內政部警政署刑事警察局鑑定書、證物照片及扣押清單 採自犯罪事實一㈠工廠1樓地面之煙蒂，經輸入內政部警政署刑事警察局去氧核醣核酸資料庫比對結果，發現與南投縣政府警察局埔里分局106年6月9日送檢「鄒雲平建檔案」涉嫌人鄒雲平DNA-STR型別相符，且該15組型別在臺灣地區人口分布之機率為1.89╳10₋¹⁸。 9 南投縣政府警察局埔里分局鯉潭派出所偵辦刑事案件現場照片12張、路口監視器錄影光碟1片  10 南投縣○○○○○○○○○○○○○○000○0○0○○○巷00號旁工地電線遭竊案嫌疑人車時序表、南投縣政府警察局草屯分局豐城派出所照片22張、路口監視器錄影光碟1片 佐證犯罪事實一㈢。 
二、就犯罪事實一㈠部分，核被告鄒雲平、張鈞捷、王憲祥3人所
    為，均係犯刑法第321條第1項第2、3、4款之加重竊盜罪嫌
    ；就犯罪事實一㈡部分，核被告鄒雲平、張鈞捷2人所為，均
    係犯刑法第321條第1項第3款之加重竊盜罪嫌；就犯罪事實
    一㈢部分，核被告鄒雲平所為，均係犯刑法第321條第1項第3
    款之加重竊盜罪嫌。按刑法之「相續共同正犯」，就基於凡
    屬共同正犯對於共同犯意範圍內之行為均應負責，而共同犯
    意不以在實行犯罪行為前成立者為限，若了解最初行為者之
    意思，而於其實行犯罪之中途發生共同犯意而參與實行者，
    亦足成立；故對於發生共同犯意以前其他共同正犯所為之行
    為，苟有就既成之條件加以利用而繼續共同實行犯罪之意思
    ，則該行為即在共同意思範圍以內，應共同負責（最高法院
    98年度台上字第7972號刑事裁判要旨參照）。經查，被告張
    鈞捷、王憲祥前往犯罪事實一㈠工廠前，即已知悉被告鄒雲
    平係於該處實行竊盜，此業據被告張鈞捷於警詢及偵查中自
    陳在卷，渠等2人到場後旋即翻入工廠內參與被告鄒雲平之
    竊盜犯行，是被告鄒雲平、張鈞捷、王憲祥3人為相續共同
    正犯，渠等就上開犯行間有犯意聯絡及行為分擔，請論以共
    同正犯。被告鄒雲平、張鈞捷就犯罪事實一㈡間，有犯意聯絡
    及行為分擔，亦請論以共同正犯。另犯罪事實一㈠部分，被告3
    人係基於單一犯罪決意，實施之時間密接，且犯罪方法相同
    之情況下，侵害同一告訴人之財產法益，依一般社會健全觀念
    ，難以強行分開，是在刑法評價上，應視為數個舉動之接續行
    為，合為包括之一行為予以評價，較為合理，請論以接續犯。
    被告鄒雲平上開4行為，犯意各別，行為互殊，請予分論併
    罰；被告張鈞捷上開2行為，犯意各別，行為互殊，請予分
    論併罰。又被告鄒雲平曾因如犯罪事實欄所示案件，受有期
    徒刑之宣告並執行完畢，有本署刑案資料查註紀錄表在卷可參，
    其於5年內故意再犯本件有期徒刑以上之罪，為累犯，請依刑
    法第47條第1項規定及司法院大法官釋字第775號解釋意旨，
    裁量是否加重其刑。
三、沒收：
  ㈠犯罪所用之物部分：未扣案之破壞剪1支，為被告鄒雲平所有
    乙情，業據被告鄒雲平供陳在卷，為被告鄒雲平所有供本件
    犯罪事實一㈠、㈡、㈢所載竊盜犯行所用之物，請依刑法第38條
    第2項前段規定宣告沒收。未扣案之十字起子1支、A車車輛1
    台及B車車牌2面，雖為被告鄒雲平所使用用以竊取犯罪事實
    一㈢B車車牌、電線之物，然均非被告鄒雲平所有，爰不聲請
    沒收。
  ㈡犯罪所得部分：
  ⒈按犯罪所得，屬於犯罪行為人者，沒收之；前2項之沒收，於
    全部或一部不能沒收或不宜執行沒收時，追徵其價額；前條
    犯罪所得及追徵之範圍與價額，認定顯有困難時，得以估算
    認定之，刑法第38條之1第1項前段、第3項、同法第38條之2
    第1項前段分別定有明文。
  ⒉共同正犯之犯罪所得，沒收或追徵，應就各人所分得之數額分
    別為之。所謂各人「所分得」，係指各人「對犯罪所得有事
    實上之處分權限」，法院應視具體個案之實際情形而為認定
    ：倘若共同正犯各成員內部間，對於不法利得分配明確時，固
    應依各人實際分配所得沒收；然若共同正犯成員對不法所得並
    無處分權限，其他成員亦無事實上之共同處分權限者，自不
    予諭知沒收；至共同正犯各成員對於不法利得享有共同處分權
    限時，則應負共同沒收之責。而在刑法沒收新制生效施行後
    ，沒收已不具備刑罰（從刑）本質，而具有刑罰及保安處分
    以外之獨立法律效果，性質上屬於準不當得利之衡平措施。倘個
    案中得以明確認定共犯之實際犯罪利得，則就各人分得之數宣
    告沒收、追徵，應無疑義。
  ⒊經查，被告3人竊得之電線、切割器均經被告鄒雲平變賣完畢
    而無從扣案，而被告鄒雲平於警詢時陳稱其將本案電線、切
    割器售予資源回收場，得款新臺幣（下同）數千元至萬元不
    等等語，核與告訴人施萬義、紀垂欣、被害人王浩宇於警詢
    時所指本案電線、切割器之價值相距甚大，為避免被告鄒雲
    平因逕自變賣而豁免於間接利得與原物價額間之價值落差，
    致前開規定澈底剝奪犯罪利得以遏阻犯罪之意旨無由實現，
    是就被告鄒雲平部分，爰聲請依刑法第38條之1第1項前段、
    第3項、同法第38條之2第1項前段規定，計算犯罪所得後，
    扣除被告鄒雲平、張鈞捷於警詢及偵查中陳稱張鈞捷共計約
    朋分得8000元之數額後，宣告沒收。
四、依刑事訴訟法第251條第1項提起公訴。
　　此　致
臺灣南投地方法院
中　　華　　民　　國　 111　　年　　6 　　月　　29　　日
　　　　　　　　　　　　　　　檢察官　林孟賢
本件證明與原本無異
中　　華　　民　　國　 111　　年　　7 　　月　　8 　　日
                              書記官  洪意芬
所犯法條：
刑法第321條　
犯前條第 1 項、第 2 項之罪而有下列情形之一者，處 6 月以
上 5 年以下有期徒刑，得併科 50 萬元以下罰金：
一、侵入住宅或有人居住之建築物、船艦或隱匿其內而犯之。
二、毀越門窗、牆垣或其他安全設備而犯之。
三、攜帶兇器而犯之。
四、結夥三人以上而犯之。
五、乘火災、水災或其他災害之際而犯之。
六、在車站、港埠、航空站或其他供水、陸、空公眾運輸之舟、
    車、航空機內而犯之。
前項之未遂犯罰之。